臺灣臺北地方法院民事裁定
110年度簡上字第362號
上  訴  人  黃麗英（兼黃順田之承受訴訟人）

            黃銘孝（兼黃順田之承受訴訟人）

            黃銘信（兼黃順田之承受訴訟人）

            黃雯英（兼黃順田之承受訴訟人）

            黃銘賢（兼黃順田之承受訴訟人）

            黃銘昌（兼黃順田之承受訴訟人）

前六人共同
訴訟代理人  朱麗真律師
被  上訴人  廖江海  

上列當事人間請求損害賠償事件，上訴人對於中華民國110年9月
8日本院110年度北簡字第5185號第一審判決提起部分上訴，本院
裁定如下：
    主  文
上訴駁回。
第二審訴訟費用由上訴人負擔。
    理  由
一、按第二審上訴，為當事人對於所受不利益之第一審終局判決
    聲明不服之方法，在第一審受勝訴判決之當事人，自無許其
    提起上訴之理（最高法院22年上字第3579號判例意旨參照）
    。
二、經查上訴人於原審主張：被上訴人於民國108年1月2日晚間6
    時1分許，駕駛車牌號碼0000-00號自用小客貨車（下稱系爭
    車輛），沿新北市新店區新烏路3段往烏來方向行駛，行經
    新烏路3段310之1號前時，未注意車前狀況，其右前車頭自
    後碰撞沿同向行走在前方之行人林碧雪，致林碧雪倒地後受
    有創傷性硬腦膜下出血、創傷性蜘蛛網膜下出血、頭皮開放
    性傷口、左側恥骨骨折等傷害，被上訴人竟未下車查看，隨
    即駕車逃逸，林碧雪經送醫急救，仍於同日晚間10時10分不
    治死亡。黃順田為林碧雪之配偶，上訴人黃麗英、黃銘孝、
    黃銘信、黃雯英、黃銘賢、黃銘昌（下逕稱其名，並合稱上
    訴人）為林碧雪與黃順田之子女。林碧雪本來身體健壯，配
    偶黃順田晚年之生活起居均由林碧雪照料，住於附近兒孫晚
    餐也都由林碧雪處理，一家得以共享天倫，林碧雪突遭被上
    訴人撞擊死亡，上訴人均十分悲痛。為此依侵權行為之規定
    ，請求被上訴人賠償上訴人精神慰撫金各新臺幣（下同）25
    0萬元，及賠償黃銘賢支出之喪葬費605,250元，扣除上訴人
    已共領取強制汽車責任保險死亡給付200萬元平均分配之各2
    85,715元後，被上訴人應賠償黃順田、黃麗英、黃銘孝、黃
    銘信、黃雯英、黃銘昌各2,214,285元，及應賠償黃銘賢2,8
    19,535元等語。並求為命被上訴人應給付黃順田及黃麗英、
    黃銘孝、黃銘信、黃雯英、黃銘昌各2,214,285元，及應給
    付黃銘賢2,819,535元，暨均自起訴狀繕本送達翌日起至清
    償日止，按年息5％計算之利息之判決。嗣原審判命被上訴人
    應給付黃順田、黃麗英、黃銘孝、黃銘信、黃雯英、黃銘昌
    各344,285元及應給付黃銘賢889,011元本息，上訴人提起上
    訴，上訴意旨略以：被上訴人應給付精神慰撫金為黃順田及
    上訴人每人各120萬元，林碧雲無過失比例，而上訴人繼承
    黃順田原審判准之金額344,285元，再加計應再給付50萬元
    之精神慰撫金共844,285元，由上訴人均分，每人140,714元
    ，上訴後每人金額為120萬元減強制責任險285,715元，加14
    0,714元之後為1,054,999元及1,660,249元（黃銘賢），扣
    除原審判決上訴人勝訴部分後為各710,714元、771,239元（
    黃銘賢），並上訴聲明：㈠原判決不利於上訴人部分均廢棄
    。㈡前開廢棄部分，被上訴人應再給付上訴人黃麗英、黃銘
    孝、黃銘信、黃雯英、黃銘昌各710,714元及應給付黃銘賢7
    71,239元及自109年3月23日起至清償日止，按年息百分之5
    計算之利息。惟查原審本於黃順田與上訴人之主張，既已就
    黃順田所請求2,214,285元中之344,285元部分為勝訴之判決
    ，依上述說明，上訴人就黃順田勝訴之344,285元部分提起
    上訴，欠缺上訴利益之合法要件，並不合法，從而，依民事
    訴訟法第436條之1準用同法第444條第1項規定，此部分之上
    訴為不合法，且毋庸命補正，應予駁回。至上訴人就其等敗
    訴部分所提之上訴，因上訴程序合法，故另行判決之，附此
    敘明。
三、據上論結，本件此部分上訴不合法，依民事訴訟法第436條
    之1、第444條第1項、第95條、第78條，裁定如主文。
中　　華　　民　　國　　111 　年　　6 　　月　　 8　　日
                  民事第八庭    審判長法  官  鄭佾瑩
　　　　　　                          法  官  陳宣每
　　　　　                            法  官  王秀慧
以上正本係照原本作成。
本裁定不得抗告。　　　　　　　　　　　　　　
中　　華　　民　　國　　111 　年　　6 　　月　　8 　　日
                                      書記官  何明芝